【裁判字號】    99,審訴,1544
【裁判日期】    990830
【裁判案由】    毒品危害防制條例
【裁判全文】
臺灣高雄地方法院刑事判決            99年度審訴字第1544號
公  訴  人  臺灣高雄地方法院檢察署檢察官
被      告  甲○○
上列被告因毒品危害防制條例案件，經檢察官分別提起公訴（99
年度毒偵字第1776號、第2235號、第2317號、第2708號、第3047
號），由本院合併審理，被告就被訴事實為有罪之陳述，經告知
簡式審判程序之旨，並聽取被告與公訴人之意見後，本院合議庭
裁定由受命法官獨任進行簡式審判程序，本院判決如下：
    主  文
甲○○施用第一級毒品，累犯，處有期徒刑捌月。又施用第二級
毒品，累犯，處有期徒刑肆月。又施用第一級毒品，累犯，處有
期徒刑捌月。又施用第二級毒品，累犯，處有期徒刑肆月。又施
用第一級毒品，累犯，處有期徒刑捌月。又施用第二級毒品，累
犯，處有期徒刑肆月。又施用第一級毒品，累犯，處有期徒刑捌
月；扣案之第一級毒品海洛因壹包（含包裝袋，驗前淨重零點貳
伍陸公克、驗後淨重零點貳肆陸公克），沒收銷燬之；扣案之分
裝吸管貳支，均沒收。又施用第二級毒品，累犯，處有期徒刑肆
月。又施用第一級毒品，累犯，處有期徒刑捌月。又施用第二級
毒品，累犯，處有期徒刑肆月。應執行有期徒刑貳年陸月；扣案
第一級毒品海洛因壹包（含包裝袋，驗前淨重零點貳伍陸公克、
驗後淨重零點貳肆陸公克），沒收銷燬之；扣案之分裝吸管貳支
，均沒收。
    事  實
一、甲○○前於民國94年間，因施用毒品案件，經臺灣高雄少年
    法院以94年度少調字第1143號裁定送觀察、勒戒後，認無繼
    續施用毒品之傾向，而於96年6 月29日觀察、勒戒執行完畢
    釋放，由臺灣高雄少年法院以96年度少調尋字第7 號裁定不
    付審理確定。又於97年間，因施用毒品案件，經本院以97年
    度審簡字第280 號、97年度審簡字第3763號，各判處有期徒
    刑3 月、3 月，嗣經裁定定應執行刑有期徒刑5 月確定，並
    於98年1 月13日執行完畢。詎甲○○仍不知悔改，竟分別基
    於施用第一、二級毒品之犯意，於下列時間、地點，分別施
    用第一級毒品海洛因與第二級毒品甲基安非他命，經警查獲
    ：
  (一)99年1 月23日上午10時45分為警查獲往前回溯72小時內之某
    時許，在設於高雄市○○路之某飯店內，以將第一級毒品海
    洛因摻入香菸後，吸食含有海洛因成分煙氣之方式，施用第
    一級毒品海洛因1 次後，在同一地點，以將第二級毒品甲基
    安非他命置於玻璃球內燒烤，吸食煙霧之方式，施用第二級
    毒品甲基安非他命1 次，而於99年1 月23日上午10時30分許
    ，在高雄市三民區○○○路與松江路口，為警查獲，經徵得
    其同意採尿送驗結果呈嗎啡、可待因、甲基安非他命、安非
    他命陽性反應。
  (二)99年2 月2 日晚間9 時30分為警查獲往前回溯72小時內之某
    時許，在其友人位於高雄市○○區○○街住處，以前述摻入
    香菸吸食煙氣之方式，施用第一級毒品海洛因1 次後，在同
    一地點，以前述以玻璃球燒烤吸食煙霧之方式，施用第二級
    毒品甲基安非他命1 次，而於99年2 月2 日晚間9 時30分許
    ，在停放於高雄市○○區○○街87巷17號前之車號5457- WS
    號自用小客車內，與友人胡家華一同為警查獲，經徵得甲○
    ○同意採尿送驗結果呈嗎啡、可待因、甲基安非他命、安非
    他命陽性反應。
  (三)99年2 月28日晚間7 時為警查獲往前回溯72小時內之某時許
    ，在其友人陳嘉宏位於高雄市○○區○○街87巷16之3 號住
    處，以前述摻入香菸吸食煙氣之方式，施用第一級毒品海洛
    因1 次後，在同一地點，以前述以玻璃球燒烤吸食煙霧之方
    式，施用第二級毒品甲基安非他命1 次，而於99年2 月28日
    晚間7 時許，在陳嘉宏前揭住處，為警持搜索票查獲，經徵
    得甲○○同意採尿送驗結果呈嗎啡、可待因、甲基安非他命
    、安非他命陽性反應。
  (四)99年3 月15日某時許，在高雄市區某處，前述摻入香菸吸食
    煙氣之方式，施用第一級毒品海洛因1 次後，在同一地點，
    以前述以玻璃球燒烤吸食煙霧之方式，施用第二級毒品甲基
    安非他命1 次，而於99年3 月22日下午4 時許，在高雄市新
    興區○○○路467 之1 號前，為警查獲，經徵得其同意採尿
    送驗結果呈嗎啡、甲基安非他命、安非他命陽性反應，並扣
    得第一級毒品海洛因1 包（驗前淨重0.256 公克、驗後淨重
    0.246 公克），以及甲○○所有而供其施用第一級毒品所用
    之分裝吸管2 支。
  (五)99年4 月10日晚間8 時30分為警查獲往前回溯72小時內之某
    時許，在高雄市區某處，前述摻入香菸吸食煙氣之方式，施
    用第一級毒品海洛因1 次後，在同一地點，以前述以玻璃球
    燒烤吸食煙霧之方式，施用第二級毒品甲基安非他命1 次。
    嗣於99年4 月10日晚間8 時30分許，在高雄市○○區○○路
    與同愛街口，因另案通緝為警查獲，經徵得其同意採尿送驗
    結果呈嗎啡、甲基安非他命、安非他命陽性反應，始獲上情
    。
二、案經高雄市政府警察局、高雄市政府警察局三民第二分局分
    別移送臺灣高雄地方法院檢察署檢察官偵查起訴。
    理  由
一、本件被告甲○○所犯均係死刑、無期徒刑、最輕本刑為3 年
    以上有期徒刑以外之罪，其於準備程序中就被訴事實為有罪
    之陳述，經本院告知簡式審判程序之旨，並聽取公訴人及被
    告意見後，合議庭裁定由受命法官獨任進行簡式審判程序，
    合先敘明。
二、訊據被告對於上揭時、地，先後5 次分別施用第一級毒品海
    洛因及第二級毒品甲基安非他命之犯罪事實，均坦承不諱；
    而被告先後5 次為警查獲所採之尿液檢體，均送高雄市立凱
    旋醫院以酵素免疫法及氣相層析質譜法檢驗結果，均呈現嗎
    啡、甲基安非他命、安非他命陽性反應，此有高雄市立凱旋
    醫院99年2 月10日濫用藥物尿液檢驗報告暨毒品案件尿液送
    驗編號與真實姓名對照表（編號：G-046 號）、高雄市立凱
    旋醫院99年3 月4 日濫用藥物尿液檢驗報告暨高雄市警察局
    三民二分局偵辦毒品案件尿液對照表（編號：H -045號）、
    高雄市立凱旋醫院99年3 月23日濫用藥物尿液檢驗報告暨高
    雄市警察局三民二分局偵辦毒品案件尿液對照表（編號：H-
    072 號）、高雄市立凱旋醫院99年4 月8 日濫用藥物尿液檢
    驗報告暨濫用藥物尿液檢體監管記錄表（檢體編號：L 專-9
    9282號）、高雄市立凱旋醫院99年4 月29日濫用藥物尿液檢
    驗報告暨高雄市政府警察局保安警察大隊特勤中隊偵辦毒品
    危害防制條例嫌疑人尿液採證代碼對照表（代碼：L 專-993
    34號）各1 份附卷可稽；扣案之白色粉末1 包，送請高雄市
    立凱旋醫院鑑驗之結果，確含有第一級毒品海洛因成分（驗
    前淨重0.256 公克、驗後淨重0.246 公克），有該醫院99年
    4 月23日濫用藥物成品檢驗鑑定書1 份在卷可佐；此外，復
    有被告所有而供其施用第一級毒品所用之分裝吸管2 支扣案
    可憑。是被告分別施用第一、二級毒品之犯行，均堪認定，
    應予依法論科。
三、核被告所為，均係犯毒品危害防制條例第10條第1 項之施用
    第一級毒品罪、同條例第10條第2 項之施用第二級毒品罪。
    被告先後5 次持有第一、二級毒品後進而施用，其持有之低
    度行為均應為施用之高度行為所吸收，故均不另論其持有毒
    品罪。被告所犯上開施用第一級毒品及施用第二級毒品之10
    罪間，犯意各別，應予分論併罰。被告前因施用毒品案件，
    經法院分別判處有期徒刑3 月、3 月，嗣經裁定定應執行刑
    有期徒刑5 月確定，並於98年1 月13日執行完畢，有臺灣高
    等法院被告前案紀錄表1 份在卷可佐，是被告於有期徒刑執
    行完畢後，5 年內故意再犯本件有期徒刑以上之10罪，均為
    累犯，應依法加重其刑。本院審酌被告前因施用毒品案件，
    經觀察、勒戒程序，由臺灣高雄少年法院為不付審理，再因
    施用毒品案件，經法院判刑入獄服刑完畢後，再次施用毒品
    自戕其身，顯然缺乏戒絕毒品之決心，惟念及被告坦承先後
    5 次分別施用第一、二級毒品之犯罪事實，且其行為均尚未
    害及他人，並斟酌被告之犯罪動機、手段、持有毒品數量，
    以及被告之智識程度等一切情狀，分別量處如主文所示之刑
    。被告所犯上開施用第一級毒品5 罪與施用第二級毒品5 罪
    ，犯罪態樣相同，犯罪時間，亦為接近，且侵害之法益，均
    為國家防杜毒品危害國民身心健康之公共利益，依期待可能
    性及罪責相當原則，並參諸刑法第51條第5 款係採限制加重
    原則，而非累加原則之意旨，爰定其應執行刑為有期徒刑2
    年6 月，以免失之過苛。扣案之白色粉末1 包，既經高雄市
    立凱旋醫院鑑驗係屬第一級毒品海洛因無訛，已如前述，而
    包裝袋與其上殘留之毒品，難以分析剝離，應依毒品危害防
    制條例第18條第1 項前段規定，不問屬於犯人與否，均併宣
    告沒收銷燬之，至於送鑑耗損之海洛因粉末，既均已滅失，
    自無庸再予宣告沒收銷燬之必要。另扣案之分裝吸管2 支，
    為被告所有，且係供被告施用第一級毒品海洛因所用之物，
    已據被告自承在卷，爰均依刑法第38條第1 項第2 款規定，
    併予宣告沒收。
據上論斷，應依刑事訴訟法第273 條之1 第1 項、第299 條第1
項前段，毒品危害防制條例第10條第1 項、第2 項、第18條第1
項前段，刑法第11條、第47條第1 項、第51條第5 款、第38條第
1 項第2 款，判決如主文。
本案經檢察官杜妍慧到庭執行職務。
中    華    民    國    99    年    8     月    30    日
                  刑事第十庭  法  官  高增泓
以上正本證明與原本無異。
如不服本判決，應於收受送達後10日內向本院提出上訴書狀。
中    華    民    國    99    年    8     月    30    日
                              書記官  王淑娟
附錄本判決論罪科刑法條全文：
毒品危害防制條例第10條
施用第一級毒品者，處6月以上5年以下有期徒刑。
施用第二級毒品者，處3年以下有期徒刑。

司法院資訊處製作；財團法人民間司法改革基金會備份。
